---
title: "Práctica 2 - Modelos de distribución de probabilidad"
author: "Máster en Data Science-Miguel Calvo Pérez"
date: "31/10/2021"
output: 
  pdf_document:
     latex_engine: xelatex
---

```{r setup, include=FALSE}
knitr::opts_chunk$set(echo = TRUE)
```

## Actividad 1

• Realiza un histograma de todas las filas de la variable lifetime y comprueba que efectivamente nos
interesa separar los datos.

```{r echo=FALSE}
graphics::hist(life, main="Histograma de vida media", xlab="Horas de vida", ylab="Frecuencia")
```
Se observa una distribución que se asemeja a dos distribuciones conjuntas posiblemente normales. Por ello, al dividir los datos de la muestra en dos submuestras, siendo el valor límite $$183.6$$. 

• Realiza ahora un histograma de cada uno de los tipos y comenta si te parece que los datos siguen una
distribucion normal.

```{r echo=FALSE}
hist(datosA) #mejor por separado.
plot(density(datosA),
     ylab='Densidad', col='blue3', xlab='', las=1, lwd=4)
```
```{r echo=FALSE}
hist(datosB)
plot(density(datosB),
     ylab='Densidad', col='green', xlab='x', las=1, lwd=4)
```
• Confirma tus conclusiones con alguna/s de las herramientas vistas en clase (test de normalidad, gráfico
Quantil-Quantil, tests de normalidad,...)

```{r echo=FALSE}
qqnorm(datosA, main = "Gráfica normalidad Q-Q de motores A", xlab ="Cuantiles teóricos" , ylab="Cuantiles de muestra")
```

```{r echo=FALSE}
qqnorm(datosB, main = "Gráfica normalidad Q-Q de motores B", xlab ="Cuantiles teóricos" , ylab="Cuantiles de muestra")
```
Relativo a las pruebas de normalidad, aplicamos el test de normalidad de Shapiro-Wilk.

Al aplicar sobre los datos completos, tal y como se anticipaba en el histograma, no cumpliría la $$H_0$$ de normalidad, con un valor de $$W=0.82239, p < 0.001$$.  

Relativo a los datos de las baterías A, se encuentra que se mantiene la $$H_0$$, ya que el valor es $$W=0.9848, p = 0.7632$$, asumiendo normalidad de la variable. 

Sobre los datos de las baterías B, se encuentra que se mantiene la $$H_0$$, ya que el valor es $$W=0.98395, p = 0.7256$$, siendo también compatible con la distribución normal. 
