---
title: "Práctica 2 - Modelos de distribución de probabilidad"
author: "Máster en Data Science-Miguel Calvo Pérez"
date: "31/10/2021"
output: 
  pdf_document:
     latex_engine: xelatex
---

```{r setup, include=FALSE}
knitr::opts_chunk$set(echo = TRUE)
```

## Actividad 1

• Realiza un histograma de todas las filas de la variable lifetime y comprueba que efectivamente nos
interesa separar los datos.

```{r echo=FALSE}
graphics::hist(life, main="Histograma de vida media", xlab="Horas de vida", ylab="Frecuencia")
```
• Crea dos conjuntos de datos diferentes para los dos tipos de baterías, por ejemplo datosA y datosB.


• Realiza ahora un histograma de cada uno de los tipos y comenta si te parece que los datos siguen una
distribucion normal.

```{r echo=FALSE}
hist(datosA) #mejor por separado.
plot(density(datosA),
     ylab='Densidad', col='blue3', xlab='', las=1, lwd=4)
```
```{r echo=FALSE}
hist(datosB)
plot(density(datosB),
     ylab='Densidad', col='green', xlab='x', las=1, lwd=4)
```
• Confirma tus conclusiones con alguna/s de las herramientas vistas en clase (test de normalidad, gráfico
Quantil-Quantil, tests de normalidad,...)

```{r cars}
summary(cars)
```

## Including Plots

You can also embed plots, for example:

```{r pressure, echo=FALSE}
plot(pressure)
```

Note that the `echo = FALSE` parameter was added to the code chunk to prevent printing of the R code that generated the plot.
